【裁判字號】    98,易,2243
【裁判日期】    980810
【裁判案由】    傷害
【裁判全文】
臺灣臺中地方法院刑事判決              98年度易字第2243號
公  訴  人  臺灣臺中地方法院檢察署檢察官
被      告  乙○○
上列被告因傷害案件，經檢察官提起公訴（98年度偵字第10465
號），本院判決如下：
    主    文
乙○○傷害人之身體，處拘役貳拾日，如易科罰金，以新臺幣壹
仟元折算壹日。
    犯罪事實
一、乙○○因其妻陳小鳳與丙○○間疑似有債務糾紛，遂於民國
    97年11月20日下午1時許，在臺中市○○路○段208巷3號唐鳳
    英之住處為債務協商，雙方一言不合，丙○○拿起手機作勢
    欲打電話報警，乙○○欲阻止之，即上前與丙○○發生拉扯
    ，雙方拉扯過程中，乙○○即基於傷害他人身體之犯意，在
    丙○○後方以雙手用力拉扯丙○○之雙手，復撞擊丙○○之
    頭部，造成丙○○受有頭部外傷併眩暈、雙手挫傷等傷害；
    乙○○則因雙方拉扯之力量及丙○○用嘴咬其手，亦受有右
    手裂傷、右手擦傷、左手小指裂傷、左手擦傷等傷害。
二、案經丙○○訴由臺中市警察局第四分局報請臺灣臺中地方法
    院檢察署檢察官偵查起訴。
    理    由
壹、關於證據能力部分
      按被告以外之人於偵查中向檢察官所為之陳述，除顯有不
    可信之情況者外，得為證據，刑事訴訟法第159條之1第2項
    定有明文。證人丙○○、唐鳳英於偵查中向檢察官所為之陳
    述，均經檢察官諭知具結之義務及偽證之處罰後具結，且檢
    察官亦無何違法取供之顯不可信之情況，依上開規定，自有
    證據能力。
貳、實體判決理由部分
一、訊據被告乙○○矢口否認有何傷害告訴人丙○○之犯行，辯
    稱：其只是緊緊抱住丙○○，並沒有踹她，也沒有打她，其
    就是因為從後方抱住丙○○，所以手才會被丙○○咬云云。
    然查：上開犯罪事實，業據告訴人丙○○於偵查中及本院審
    理時證述屬實，核與證人唐鳳英於偵查中證述之情節大致相
    符，並有告訴人丙○○之診斷證明書1份、被告之診斷證明
    書1份附於警卷可稽。而被告因告訴人疑似積欠其妻陳小鳳
    金錢，在協商未成且告訴人作勢欲打電話報警及告訴人用嘴
    咬其手部之情境下，則其以雙手強力拉扯告訴人之雙手及撞
    擊告訴人之頭部，當有傷害告訴人之故意甚明。另被告應無
    以腳踹告訴人腰部之行為，業據證人唐鳳英於偵查中證稱：
    並未看到被告有用腳踹告訴人的腰部等語，且告訴人於本院
    審理時先則證稱：「當時他緊緊抓住我的雙手，後來用腳踹
    我的腰部。」等語，嗣又證稱：「他是在要抱住我搶手機之
    前就踹我了。」等語，其前後之證詞亦有未合。又告訴人於
    偵查中及本院審理時均未提及被告有傷害其右足部之行為，
    故告訴人所提診斷證明書上所載其受有背挫傷、右足挫傷之
    傷害，尚難認係被告所造成。綜上所述，被告之所辯無非卸
    飾之詞，不足採信，事證明確，其犯行洵堪認定。
二、核被告所為，係犯刑法第277條第1項之傷害罪。爰審酌被告
    犯罪之動機係起因於告訴人疑似積欠被告之妻金錢未還，雙
    方協商未成、被告犯罪之目的、手段、其品行及智識程度、
    告訴人所受之傷勢尚非嚴重、被告未與告訴人達成和解，及
    其犯罪後之態度等一切情狀，量處如主文所示之刑，並諭知
    易科罰金之折算標準。
據上論斷，應依刑事訴訟法第299條第1項前段，刑法第277條第1
項、第41條第1項前段，刑法施行法第1條之1，判決如主文。
本案經檢察官甲○○到庭執行職務。
中    華    民    國    98    年    8    月    10     日
                  刑事第九庭    法  官  簡源希
上為正本係照原本作成。
如不服本判決應於收受判決後10日內向本院提出上訴書狀，並應
敘述具體理由；其未敘述上訴理由者，應於上訴期間屆滿後20日
內向本院補提理由書（均須按他造當事人之人數附繕本）「切勿
逕送上級法院」。
                                書記官  黃雅青
中    華    民    國    98    年    8    月    10     日
附錄論罪科刑法條：
刑法第277條第1項
傷害人之身體或健康者，處3年以下有期徒刑、拘役或1千元以下
罰金。


司法院資訊處製作；財團法人民間司法改革基金會備份。
